臺灣新竹地方法院刑事判決　　　　　　　 94年度易字第615號
公　訴　人　臺灣新竹地方法院檢察署檢察官
被　　　告　甲○○
上列被告因違反毒品危害防制條例案件，經檢察官提起公訴（九
十四年度毒偵字第一二九四號），本院合議庭裁定進行簡式審判
程序，並判決如下：
    主  文
甲○○施用第二級毒品，累犯，處有期徒刑伍月，如易科罰金，
以參佰元折算壹日。
    事  實
一、甲○○前於民國八十九年間因施用毒品案件，經本院以八十
    九年度毒聲字第三○三號裁定送勒戒處所觀察、勒戒後，認
    無繼續施用毒品傾向，乃於八十九年二月十八日予以釋放，
    並於同日由臺灣新竹地方法院檢察署檢察官以八十九年度毒
    偵字第三七八號為不起訴處分確定；復因施用毒品案件，經
    本院以八十九年度毒聲字第二○七一號裁定送勒戒處所觀察
    、勒戒後，因有繼續施用毒品之傾向，再經本院以八十九年
    度毒聲字第二八○九號裁定令入戒治處所施以強制戒治一年
    ，嗣因成效良好，再經本院以九十年度毒聲字第七九六號裁
    定停止戒治，所餘戒治期間付保護管束，而其此次施用毒品
    行為，則經本院以九十年度聲字第一三二六號裁定免除刑之
    執行；另於九十二年間因施用毒品案件，經本院以九十二年
    度毒聲字第一一六號裁定令入戒治處所施以強制戒治一年，
    於九十三年一月九日執行完畢釋放，而其此次施用毒品行為
    ，經本院於九十二年五月二十日以九十二年度易字第二五三
    號判決判處有期徒刑五月確定，甫於九十三年六月八日因縮
    刑期滿執行完畢。
二、詎甲○○仍不知悔改，於前開強制戒治執行完畢釋放後五年
    內，復基於施用第二級毒品之犯意，於九十四年六月二十四
    日上午十時二十五分採尿時起往前回溯九十六小時內之某時
    ，在其位在新竹縣尖石鄉錦屏村錦屏六號住處附近之路邊，
    以將第二級毒品安非他命放入玻璃球中燒烤吸食煙霧之方式
    ，非法施用第二級毒品安非他命一次。嗣於九十四年六月二
    十三日晚上十一時二十分許，甲○○與江玉琴同在新竹縣芎
    林鄉○○村○鄰○○路○段一三八巷十八號鍾俊宏（起訴書
    誤載為鍾進宏）住處，為警查獲現場有安非他命殘渣袋一包
    、玻璃球吸食器一組（為江玉琴所有，另案扣押），經採尿
    送驗後查知上情。
三、案經新竹縣警察局竹東分局報請臺灣新竹地方法院檢察署檢
    察官偵查起訴。
    理  由
一、本件被告甲○○所犯為毒品危害防制條例第十條第二項之施
    用第二級毒品安非他命罪，非死刑、無期徒刑、最輕本刑為
    三年以上有期徒刑之罪，或高等法院管轄第一審之案件，被
    告於本院準備程序進行中，就被訴事實為有罪之陳述，經本
    院合議庭認合於新修正刑事訴訟法第二百七十三條之一第一
    項之規定，裁定進行簡式審判程序，合先敘明。
二、認定犯罪事實所憑之證據及認定之理由：
（一）被告之自白：被告確實有於上述時間，施用第二級毒品安
      非他命一次之事實，業據被告於本院準備程序、簡式審理
      程序訊問時坦白承認。
（二）毒品人口到場採尿名冊一紙、台灣檢驗科技股份有限公司
      九十四年七月二十二日濫用藥物尿液檢驗報告一件、現場
      相片二紙、新竹縣警察局竹東分局扣押物品目錄表一件，
      足資佐證。
（三）按「甲基安非他命經口服投與後約百分之七十於二十四小
      時內自尿液中排出，約百分之九十於九十六小時內自尿液
      中排出，甲基安非他命之檢出與其投與方式、投與量、個
      人體質、採尿時間及檢測儀器之精密度等諸多因素有關，
      因此僅憑尿液中呈安非他命陽性反應，並無法確實推算吸
      食時間距採集時間之長短，惟依上述資料推斷，其最長可
      能不會超過四日」，此有行政院衛生署藥物食品檢驗局（
      八一）藥檢壹字第八一一四八八五、００一一五六號函可
      參；是經採尿檢驗呈安非他命陽性反應者，通常可認其人
      於採尿前九十六小時內之某時，曾施用第二級毒品安非他
      命。由此足證被告上開所為認罪之自白，確與事實相符。
（四）被告曾因施用毒品案件，經本院先後以八十九年度毒聲字
      第三○三號、八十九年度毒聲字第二○七一號、八十九年
      度毒聲字第二八○九號、九十二年度毒聲字第一一六號裁
      定送勒戒處所觀察、勒戒或令入戒治處所施以強制戒治，
      於九十三年一月九日執行完畢釋放之事實，有臺灣高等法
      院被告全國前案紀錄表、臺灣新竹地方法院檢察署被告刑
      案資料查註紀錄等件在卷可證。
（五）綜上，事證已臻明確，被告犯行堪予認定。
三、論罪及科刑之審酌：
（一）所犯罪名：
      被告施用第二級毒品安非他命，所為係犯毒品危害防制條
      例第十條第二項之施用第二級毒品罪。其持有第二級毒品
      安非他命後，進而施用，其持有第二級毒品之低度行為，
      應為施用之高度行為所吸收，爰不另論其持有第二級毒品
      罪。
（二）累犯：
      被告前因施用毒品之案件，經本院以九十二年度易字第二
      五三號判決判處有期徒刑五月確定，甫於九十三年六月八
      日因縮刑期滿執行完畢之事實，亦有上開前案紀錄表足參
      ，其於受有期徒刑執行完畢後五年內，再犯本件有期徒刑
      以上刑之罪，為累犯，應依法加重其刑。
（三）量刑：爰審酌被告素行不佳，接受觀察勒戒、強制戒治後
      ，仍再犯本件，顯然自制力甚為薄弱，惟念其所為僅戕害
      自身身心健康，且犯罪手段、情節及所生危害均尚非重大
      ，犯罪後已於本院審理時坦承犯行，態度尚稱良好等一切
      情狀，量處如主文所示之刑，並諭知易科罰金之折算標準
      。
（四）扣案之安非他命殘渣袋一包、玻璃球吸食器一組，被告否
      認為其所有，且另案扣押於案外人江玉琴所涉違反毒品危
      害防制條例案件中，爰不為沒收之宣告，附此敘明。
四、適用之法律：
（一）刑事訴訟法第二百七十三條之一第一項、第二百九十九條
      第一項前段。
（二）毒品危害防制條例第十條第二項。
（三）刑法第十一條前段、第四十七條、第四十一條第一項。
（四）罰金罰鍰提高標準條例第二條。
本案經檢察官傅伊君到庭執行職務。
中　　華　　民　　國　　94　　年　　10　　月　　28　　日
                        刑事第六庭法  官　魏瑞紅
以上正本證明與原本無異。
如不服本判決，應於判決送達後十日內向本院提出上訴狀（應附
繕本）上訴於臺灣高等法院。
中　　華　　民　　國　　94　　年　　10　　月　　28　　日
      　　　　　　　　　　　　　　書記官　吳月華
附錄本案論罪科刑法條全文：
毒品危害防制條例第十條第二項
施用第二級毒品者，處三年以下有期徒刑。
